臺灣高等法院臺中分院刑事判決       100年度上易字第1090號
上  訴  人
即  被  告  黃偉誠
上列上訴人因毒品危害防制條例案件，不服臺灣臺中地方法院
100年度易字第1660號中華民國100年6月24日第一審判決（起訴
案號：臺灣臺中地方法院檢察署100年度毒偵字第1125號，被告
於原審自白犯罪，經原審改依簡式審判程序），提起上訴，本院
判決如下：
    主  文
上訴駁回。
    理  由
一、按不服地方法院之第一審判決而上訴者，應向管轄第二審之
    高等法院為之。上訴書狀應敘述具體理由。第二審法院認為
    上訴書狀未敘述理由者，應以判決駁回之。刑事訴訟法第36
    1條第1項、第2項、第367條前段分別定有明文。所謂應敘述
    具體理由，係指須就不服之判決為具體之指摘而言，如僅泛
    稱原判決認事用法不當、採證違法、判決不公或量刑失當等
    ，均非具體理由。又刑事訴訟法第367條之判決，得不經言
    詞辯論為之，同法第372條定有明文。
二、本件上訴人即被告黃偉誠（以下稱被告）上訴意旨略以：被
    告於偵查中及原審審理時自白犯罪事實，應依毒品危害防制
    條例第17條第2項規定減輕其刑；被告因友人將甲基安非他
    命置入玻璃管內燒烤而誤吸食到煙霧，以致驗出毒品反應，
    被告已深具悔意，亦愧對父母親友，請求輕判，以減少罰金
    ，日後當洗心革面，重新出發云云。
三、經查：
(一)本件被告因不服地方法院之第一審判決，於100年7月7日、
    同年月26日所提出之上訴狀、上訴理由狀，依刑事訴訟法第
    361條第2項條文、立法修正理由及上開最高法院判決意旨，
    倘已提出上訴理由，但所提非屬具體理由者，由第二審法院
    以上訴不合法律上之程式，以判決駁回之。至於上訴理由是
    否具體，係屬第二審法院審查範圍，不在命補正之列（參見
    法院辦理刑事訴訟案件應行注意事項第162點），合先敘明
    。
(二)原審判決就認定被告有如事實欄所載施用第二級毒品犯行所
    憑之證據，已經詳細調查審酌，經核並無違背證據法則及論
    理法則。就量刑方面，亦於法定刑度內，量處被告施用第二
    級毒品，累犯，處有期徒刑5月，並諭知易科罰金之折算標
    準，以示懲警，經核亦屬妥適，並無過重或過輕之情形。被
    告上訴意旨謂其於偵查中及原審審理時均自白犯罪，應依毒
    品危害防制條例第17條第2項規定減輕其刑云云，惟被告於
    偵查中及原審審理時對犯罪事實之自白，業經原審判決援為
    證據之列，顯已審及被告對犯罪事實之自白情形，而毒品危
    害防制條例第17條第2項規定，係就犯該條例第4條至第8條
    之罪，於偵查及審判中均自白者，減輕其刑，然被告所犯為
    該條例第10條第2項之施用第二級毒品罪，自無上開減刑規
    定之適用。被告據此求為減輕其刑，顯屬對於法律之誤解；
    又上訴意旨請求輕判，以減少罰金云云，惟關於刑之量定，
    係實體法上賦予法院得為自由裁量之事項，倘其未有逾越法
    律所規定之範圍，或濫用其權限，即不得任意指摘為違法。
    原判決於量刑時，已以被告之責任為基礎，量處被告施用第
    二級毒品，累犯，處有期徒刑5月，並定其易科罰金之折算
    標準，核屬量刑職權之適法行使。被告形式上雖提出書狀敘
    述上訴理由，並未依據卷內既有訴訟資料或提出新事證，指
    摘或表明原審判決有何採證認事、用法或量刑等足以影響判
    決本旨之不當或違法，而構成應予撤銷之具體事由，其上訴
    即無可憑採。綜上，本院認被告上訴意旨，不足以動搖原審
    判決認定犯罪事實及量刑之基礎，難認係具體理由，其上訴
    顯然違背法律上之程式，應予駁回，並不經言詞辯論為之。
(三)另按依刑法之規定定應執行之刑者，由該案犯罪事實最後判
    決之法院之檢察官，聲請該法院裁定之，刑事訴訟法第477
    條第1項定有明文。次按數罪併罰定其應執行之刑者，應由
    該案犯罪事實最後判決之法院檢察官聲請該法院裁定之，此
    最後判決之法院，以判決時為準，不問其判決確定之先後（
    最高法院85年度臺抗字第289號裁定意旨參照）。又按所謂
    「該案犯罪事實最後判決之法院」，係指最後審理事實諭知
    罪刑之法院而言（最高法院93年度臺非字第160號判決要旨
    、68年第6次刑事庭庭推總會決議參照）。被告雖向本院提
    出刑事聲請併案狀，請求定其應執行刑，惟被告所犯數罪於
    確定後，如符合上開規定，最後審理事實諭知罪刑之法院之
    檢察官，自當本其職權聲請定其應執行刑，受刑人或其法定
    代理人、配偶，亦得請求檢察官聲請之，是被告上開聲請，
    乃有所誤會，本院無從審酌，併此敘明。
四、據上論斷，應依刑事訴訟法第367條前段、第372條，判決如
    主文。
中    華    民    國   100    年    8     月    26    日
            刑事第十一庭  審判長法  官  郭  同  奇
                                法  官  洪  曉  能
                                法  官  許  冰  芬
以上正本證明與原本無異。
不得上訴。
                                書記官  賴  成  育
中    華    民    國   100    年    8     月    26    日